---
title: "Análisis estadístico de Age-dependent Gender Differences in COVID-19 in Mainland
  China"
author: "Baruch Mejía Martínez"
date: "19/10/2021"
output: rmarkdown::github_document
---


```{r, echo = FALSE}
knitr::opts_chunk$set(
  fig.path = "README_figs/README-"
)
```
Paquetes necesarios:
```{r,message=FALSE,warning=FALSE}
library(questionr)
```

## Razón de riesgo de la tasa de ataque por sexo en cada región

Cargamos los datos utilizados en el artículo

```{r}
attack = read.csv("Attack.csv",header=TRUE,sep=",")
n=12
attack
```
Calculamos el RR para cada grupo de región.
```{r}
RiskRatio=c()
Min=c()
Max=c()
p_value=c()
region=c()
for (i in 1:n){
  region=append(region,attack[i,1])
  M <- matrix(c(attack[i,2],attack[i,4],attack[i,5],attack[i,7]), ncol = 2)
  RR = round(odds.ratio(M)[1,1],4)
  RiskRatio = append(RiskRatio,RR)
  Min=append(Min,round(odds.ratio(M)[1,2],4))
  Max=append(Max,round(odds.ratio(M)[1,3],4))
  p_value=append(p_value,round(odds.ratio(M)[1,4],4))
}
Razon_de_riesgo=data.frame(region,RiskRatio,Min,Max,p_value)
Razon_de_riesgo
Razon_de_riesgo=matrix(c(region,RiskRatio,Min,Max,attack[,2],attack[,5]),ncol = 6)
Razon_de_riesgo
write.csv(Razon_de_riesgo , 'plotear_Riesgo.csv',row.names = F, col.names = F)
```




## Casos severos y críticos por sexo en cada región

Cargamos los datos utilizados en el artículo

```{r}
severe = read.csv("Severe_Critical.csv",header=TRUE,sep=",")
n=12
severe
```
Calculamos el RR para cada grupo de región.
```{r}
OddsRatio=c()
Min=c()
Max=c()
p_value=c()
region=c()
for (i in 1:n){
  region=append(region,severe[i,1])
  M <- matrix(c(severe[i,2],severe[i,4],severe[i,5],severe[i,7]), ncol = 2)
  OR = round(odds.ratio(M)[1,1],4)
  OddsRatio = append(OddsRatio,OR)
  Min=append(Min,round(odds.ratio(M)[1,2],4))
  Max=append(Max,round(odds.ratio(M)[1,3],4))
  p_value=append(p_value,round(odds.ratio(M)[1,4],4))
}
Severe_and_Critical=data.frame(region,OddsRatio,Min,Max,p_value)
Severe_and_Critical
Severe_and_Critical=matrix(c(region,OddsRatio,Min,Max,severe[,2],severe[,5]),ncol = 6)
Severe_and_Critical
write.csv(Severe_and_Critical , 'plotear_severe.csv',row.names = F, col.names = F)
```

## Casos fatales por sexo en cada región

Cargamos los datos utilizados en el artículo

```{r}
fatal = read.csv("Fatal.csv",header=TRUE,sep=",")
n=12
fatal
```
Calculamos el RR para cada grupo de región.
```{r}
OddsRatio=c()
Min=c()
Max=c()
p_value=c()
region=c()
for (i in 1:n){
  region=append(region,fatal[i,1])
  M <- matrix(c(fatal[i,2],fatal[i,4],fatal[i,5],fatal[i,7]), ncol = 2)
  if (fatal[i,2]==0 ||fatal[i,4]==0 ||fatal[i,5]==0 ||fatal[i,7]==0 ){
    OR = 0
    OddsRatio = append(OddsRatio,OR)
    Min=append(Min,0)
    Max=append(Max,0)
    p_value=append(p_value,0)
  } else {
    OR = round(odds.ratio(M)[1,1],4)
    OddsRatio = append(OddsRatio,OR)
    Min=append(Min,round(odds.ratio(M)[1,2],4))
    Max=append(Max,round(odds.ratio(M)[1,3],4))
    p_value=append(p_value,round(odds.ratio(M)[1,4],4))
  }

}
fatales=data.frame(region,OddsRatio,Min,Max,p_value)
fatales
fatales=matrix(c(region,OddsRatio,Min,Max,fatal[,2],fatal[,5]),ncol = 6)
fatales
```
```{r}
write.csv(fatales , 'plotear_fatal.csv',row.names = F, col.names = F)

```